【裁判字號】    97,交簡上,155
【裁判日期】    971113
【裁判案由】    過失傷害
【裁判全文】
臺灣桃園地方法院刑事判決           97年交簡上字第155號
上  訴  人
即  被  告  乙○○
上列上訴人即被告因過失傷害案件，不服本院於民國97年4 月23
日所為之97年度壢交簡字第580 號第一審簡易判決（聲請簡易判
決處刑案號：96年度偵字第28347 號），提起上訴，本院管轄第
二審合議庭判決如下：
    主  文
上訴駁回。
    事  實
一、乙○○於民國96年9 月9 日上午11時45分許，騎乘車牌號碼
    BWY-536 號重型機車，沿桃園縣中壢市○○路○ 段內側車道
    往新屋方向直行，行經該道路38號時，欲變換至外側車道並
    右轉進入加油站加油，本應注意在設有慢車道之雙向二車道
    間變換車道時，應顯示方向燈，讓直行車先行，並注意安全
    距離，而依當時為日間有自然光線、天候晴、路面乾燥、無
    缺陷、無障礙物、視距良好狀況並無不能注意之情事，竟疏
    未注意及此，貿然自內側車道變換至外側車道並右轉往該加
    油站方向行進，適其所騎乘上開車輛右後側有丙○○騎乘之
    車牌號碼GP6-606 號重型機車搭載甲○○，亦沿中壢市○○
    路○ 段外側車道往新屋方向直行，丙○○見狀已不及閃避，
    遭乙○○所騎乘之上開機車右前側車身撞擊，致丙○○、甲○○人車倒地，丙○○受有左肩、左肘、右足多處擦挫傷之
    傷害，甲○○則受有頭部外傷併臉部擦傷，右前臂燙傷、左
    足擦傷等傷害。乙○○於肇事後，於有偵查犯罪職權之機關
    或個人發覺其為犯罪人前，向處理本件車禍之警員自首而接
    受裁判，始知上情。
二、案經丙○○、甲○○訴由桃園縣政府警察局中壢分局報請臺
    灣桃園地方法院檢察署檢察官偵查後聲請簡易判決處刑。
    理  由
壹、證據能力部分：
    被告以外之人於審判外之陳述，雖不符刑事訴訟法第159 條
    之1 至第159 條之4 之規定，而經當事人於審判程序同意作
    為證據，法院審酌該言詞陳述或書面陳述作成時之情況，認
    為適當者，亦得為證據；當事人、代理人或辯護人於法院調
    查證據時，知有刑事訴訟法第159 條第1 項不得為證據之情
    形，而未於言詞辯論終結前聲明異議者，視為有前項之同意
    ，刑事訴訟法第159 條之5 定有明文。經查，公訴人及被告
    就本件作為認定事實所引用之相關供述證據，均未於言詞辯
    論終結前聲明異議，又本院審酌各該證據作成之客觀條件及
    環境認為適當，亦查無其他違法不實之情事，復無顯不可信
    之情況，依前揭規定，即應認有證據能力。至其餘資以認定
    被告犯罪事實之非供述證據，亦查無有何違反法定程序取得
    之情形，均認具有證據能力，合先敘明。
貳、認定犯罪事實所憑證據及理由：
一、訊據被告乙○○固坦承於上開時地有與告訴人丙○○、甲○○發生車禍，致告訴人丙○○、甲○○受有如事實欄所載之
    傷害等情，然矢口否認有何過失傷害犯行，辯稱：我承認我
    應該有一部分過失，但被害人也有過失；零點二十二秒，我
    半夜出來給鬼抓；南來北往的車這麼多，怎麼指定我的車；
    原審量刑過重云云。經查，上開犯罪事實，業據告訴人丙○○於警詢、偵訊及本院審理時證述綦詳，另依本院勘驗告訴
    人提出之加油站監視錄影光碟結果為：於播放器所顯示之播
    放時間零分二十二秒時，畫面左上方出現二部機車，靠內側
    之機車行駛在前，靠外側之機車行駛在後。外側之機車車速
    較內側機車之車速快，在外側之機車向前行駛逐漸靠近內側
    之機車，至加油站入口前處，外側之機車之車頭部分行駛至
    內側機車車身之中央位置時，內側機車突然右轉駛向加油站
    內，外側機車之車頭左側因此撞擊內側機車右側車身中央偏
    前方之部位，外側的機車及內側機車均向右傾倒等情，有本
    院97年10月16日審判筆錄在卷足憑，而被告當時係騎乘於內
    側車道，告訴人丙○○則在外側車道，有告訴人丙○○於本
    院審理時之證述可稽，對照被告與告訴人丙○○之車損照片
    所示，被告係機車右前側車身部分與告訴人之機車左前車頭
    有擦撞痕跡，核與本院勘驗上開監視錄影光碟結果相符。此
    外，並有道路交通事故調查報告表、道路交通事故現場圖、
    現場與車損照片及告訴人丙○○與甲○○之壢新醫院診斷證
    明書等在卷足憑，堪信告訴人之證述為真。
三、被告乙○○雖以前詞置辯，然依本院勘驗上述加油站監視錄
    影光碟之結果可知，本件車禍之發生係被告在加油站前，疏
    未注意讓告訴人之直行車先行，並保持安全距離即遽行右轉
    ，致告訴人丙○○猝不及防，而人車倒地，且參酌告訴人丙○○上開證述並對照被告之車損照片，堪可認定影片中之內
    側機車，確為被告所騎乘，是被告所辯告訴人丙○○與有過
    失且南來北往車子眾多，怎麼指定其機車云云，要屬無據。
    至於播放器畫面所顯示之零分二十二秒，乃指監視錄影影片
    播放時間長度，而非本件事故發生時間，是被告質疑影片顯
    示之時間云云，亦無足採。
四、按汽車在設有慢車道之雙向二車道，除應依前項各款規定行
    駛外，於快慢車道間變換車道時，應顯示方向燈，讓直行車
    先行，並注意安全距離，道路交通安全規則第九十七條第二
    項定有明文，被告乙○○騎乘機車自應注意上述規定，以防
    止車禍之發生，而依當時為日間有自然光線、天候晴、路面
    乾燥、無缺陷、無障礙物、視距良好等情況，有道路交通事
    故調查報告表(一)在卷供參，足見並無不能注意之情事，惟被
    告竟疏未注意在變換車道時，應讓直行車先行，並注意保持
    安全距離，惟被告騎乘至加油站入口前處，突然右轉駛向加
    油站內，致告訴人丙○○不及閃避，其所騎乘之機車因此遭
    到撞擊而向右傾倒，是本件車禍之發生，被告顯有過失。又
    告訴人丙○○、甲○○確因本件車禍致傷，有前述診斷證明
    書為憑，則被告之過失與告訴人丙○○、甲○○所受傷害結
    果間，自具有相當因果關係。綜上所述，本件事證已經明確
    ，被告之犯行堪予認定，應依法論科。
五、核被告乙○○所為，係犯刑法第二百八十四條第一項前段之
    過失傷害罪。被告於肇事後，在其過失傷害犯行未為任何有
    偵查犯罪職權之機關或人員知悉前，不逃避接受裁判，向到
    場處理之警員承認其為肇事之駕駛人等情，有桃園縣政府警
    察局道路交通事故肇事人自首情形紀錄表在卷可稽，業已合
    於刑法第六十二條前段所定自首之要件，爰依該條規定減輕
    其刑。原審以被告罪證明確，適用刑法第二百八十四條第一
    項前段、第四十一條第一項前段、第六十二條前段，刑法施
    行法第一條之一第一項、第二項前段，量處被告拘役五十五
    日，並諭知易科罰金之折算標準，核其認事用法均無不合，
    量刑亦無不當，被告猶執前詞提起上訴，為無理由，應予駁
    回。
據上論斷，應依刑事訴訟法第四百五十五條之一第一項、第三項
、第三百六十八條，判決如主文。
本案經檢察官周芝君到庭執行職務。
中    華    民    國    97    年    11    月    13    日
                  刑事第十二庭審判長法  官  魏于傑
                                    法  官  許雅婷
                                    法  官  李文娟
以上正本證明與原本無異。
不得上訴。
                                    書記官  廖宜政
中    華    民    國    97    年    11    月    13    日
附錄本案論罪科刑法條全文：
中華民國刑法第284條
（過失傷害罪）
因過失傷害人者，處6 月以下有期徒刑、拘役或5 百元以下罰金
，致重傷者，處1 年以下有期徒刑、拘役或5 百元以下罰金。
從事業務之人，因業務上之過失傷害人者，處 1 年以下有期徒刑
、拘役或1 千元以下罰金，致重傷者，處3 年以下有期徒刑、拘
役或2 千元以下罰金。


司法院資訊處製作；財團法人民間司法改革基金會備份。
